ACORDAO-COMPLETO-2344115

ACÓRDÃO DE RELAÇÃO

ACÓRDÃO DE RELAÇÃO 3352/2019 ATA 16/2019 - SEGUNDA CÂMARA

Acórdão 3352/2019-TCU-Segunda Câmara
Considerando que a responsável, Sra. Maria de Fátima Mota Dias, foi apenada com a multa de R$ 5.000,00 por intermédio do Acórdão 4487/2013-TCU-Segunda Câmara, no âmbito desta Tomada de Contas Especial instaurada pelo Fundo Nacional de Saúde em razão de pagamentos indevidos de diárias e passagens nos exercícios de 2000 a 2003 e de pagamentos a maior efetuados à empresa Locavel Serviços Ltda. no âmbito do Contrato 8/2001, relativo à locação de meios de transporte;
Considerando que o valor da multa foi reduzido para R$ 2.500,00 em decorrência do Acórdão 1554/2014-TCU-Segunda Câmara, que julgou recurso de reconsideração interposto pela responsável;
Considerando que resta o pagamento de R$ 1.247,07, que a responsável havia parado de pagar em decorrência da falta de recursos e que, nesta fase processual, solicitou a continuação do pagamento de forma parcelada;
Considerando que o processo não foi encaminhado para cobrança judicial e que o custo dessa cobrança pode superar o valor devido pela Sra. Maria de Fátima;
	Os Ministros do Tribunal de Contas da União, considerando o pedido formulado pela responsável, ACORDAM, por unanimidade, com fundamento nos arts. 143, inciso V, alínea b, e 217 do Regimento Interno/TCU, em autorizar a continuação do pagamento do saldo devedor da multa de forma parcelada, conforme pareceres convergentes da unidade técnica e do Ministério Público junto ao TCU (peças 222, 223 e 225) :
1. Processo TC-Processo 025.798/2010-3 (TOMADA DE CONTAS ESPECIAL) 
	1.1. Responsáveis: Adna Freire da Silva (XXX.673.724-XX) ; Alex Jorge Maia (XXX.937.901-XX) ; Ana Monteiro Fernandes (XXX.218.732-XX) ; Ana Paula Lima Corrêa (XXX.726.252-XX) ; Carlos Augusto Jorge Cardoso (XXX.918.862-XX) ; Carmem Sacramento de Souza (XXX.505.372-XX) ; Doralice da Silva Theles (XXX.719.772-XX) ; Jose Moreira de Sousa (XXX.032.782-XX) ; Josivan Alves da Silva (XXX.714.544-XX) ; Josoe Assuncao Baia (XXX.224.542-XX) ; José Itapuan Vilhena Coelho (XXX.350.942-XX) ; José Maria Rosa Monteiro (XXX.775.912-XX) ; José Rogério Gama Machado (XXX.776.142-XX) ; Locavel Servicos Ltda (63.798.490/0001-33) ; Maria de Fátima Mota Dias (XXX.017.962-XX) ; Neuza Maria Costa Rezende (XXX.952.102-XX) ; Oneide Lima Correa (XXX.302.507-XX) ; Paulo Gilberto Murta Costa (XXX.386.382-XX) ; Raimunda Rosani da Silva Correa (XXX.242.303-XX) ; Roberto Assunção Baia (XXX.285.102-XX) ; Roberto Bauer Melo de Lima (XXX.981.532-XX) ; Rosângela Maria Simões (XXX.205.590-XX) ; Waldene Santos Sobrinho (XXX.925.202-XX) 
	1.2. Entidade: Núcleo Estadual do Ministério da Saúde no Estado do Amapá
	1.3. Relator: Ministro Augusto Nardes
	1.4. Representante do Ministério Público: Procurador Marinus Eduardo De Vries Marsico.
	1.5. Unidade Técnica: Secretaria de Controle Externo de Tomada de Contas Especial (Secex-TCE) .
	1.6. Representação legal: Davi Ivã Martins da Silva (1.648-A/OAB-AP) e outros, representando Maria de Fátima Mota Dias; Zacarias Barreto Santos (8586-D/OAB-PE) e outros, representando Adna Freire da Silva; Héber Baía Brelaz (1.347/OAB-AP) , representando Roberto Assunção Baia; Aline Gabriely Dias de Souza (1686/OAB-AP) e outros, representando Waldene Santos Sobrinho; João Fábio Macedo de Mescouto (1190/OAB-AP) , representando Raimunda Rosani da Silva Correa e Oneide Lima Correa; Roberta Lísia Mélo Miranda (188.192/OAB-SP) , representando Locavel Servicos Ltda. 
	1.7. Determinações/Recomendações/Orientações: não há.

Segunda Câmara

Adna Freire da Silva (XXX.673.724-XX); Alex Jorge Maia (XXX.937.901-XX); Ana Monteiro Fernandes (XXX.218.732-XX); Ana Paula Lima Corrêa (XXX.726.252-XX); Carlos Augusto Jorge Cardoso (XXX.918.862-XX); Carmem Sacramento de Souza (XXX.505.372-XX); Doralice da Silva Theles (XXX.719.772-XX); Jose Moreira de Sousa (XXX.032.782-XX); Josivan Alves da Silva (XXX.714.544-XX); Josoe Assuncao Baia (XXX.224.542-XX); José Itapuan Vilhena Coelho (XXX.350.942-XX); José Maria Rosa Monteiro (XXX.775.912-XX); José Rogério Gama Machado (XXX.776.142-XX); Locavel Servicos Ltda (63.798.490/0001-33); Maria de Fátima Mota Dias (XXX.017.962-XX); Neuza Maria Costa Rezende (XXX.952.102-XX); Oneide Lima Correa (XXX.302.507-XX); Paulo Gilberto Murta Costa (XXX.386.382-XX); Raimunda Rosani da Silva Correa (XXX.242.303-XX); Roberto Assunção Baia (XXX.285.102-XX); Roberto Bauer Melo de Lima (XXX.981.532-XX); Rosângela Maria Simões (XXX.205.590-XX); Waldene Santos Sobrinho (XXX.925.202-XX)

AUGUSTO NARDES

Davi Ivã Martins da Silva (1.648-A/OAB-AP) e outros, representando Maria de Fátima Mota Dias; Zacarias Barreto Santos (8586-D/OAB-PE) e outros, representando Adna Freire da Silva; Héber Baía Brelaz (1.347/OAB-AP), representando Roberto Assunção Baia; Aline Gabriely Dias de Souza (1686/OAB-AP) e outros, representando Waldene Santos Sobrinho; João Fábio Macedo de Mescouto (1190/OAB-AP), representando Raimunda Rosani da Silva Correa e Oneide Lima Correa; Roberta Lísia Mélo Miranda (188.192/OAB-SP), representando Locavel Servicos Ltda.

TOMADA DE CONTAS ESPECIAL (TCE)

Secretaria de Controle Externo de Tomada de Contas Especial (Secex-TCE).